臺灣桃園地方法院民事判決　九十年度訴字第一七七五號
　　原　　　告　丙○○
　　被　　　告　甲○○
　　　　　　　　乙○○
右當事人間請求清償債務事件，本院判決如左：
    主      文
被告應連帶給付原告新台幣壹拾伍萬玖仟元，被告甲○○應自民國九十一年一月十日
起、被告乙○○應自民國九十年九月二十一日起，均至清償日止，按年息百分之五計
算之利息。
被告甲○○應給付原告新台幣伍拾萬元，及自民國九十一年一月十日起至清償日止，
按年息百分之五計算之利息。
原告其餘之訴駁回。
訴訟費用由被告連帶負擔百分之二十四，由被告甲○○負擔百分之四十，餘由原告負
擔。
    事      實
甲、原告方面：
壹、聲明：
    被告應連帶給付原告新台幣（下同）六十五萬九千元，並自起訴狀繕本送達之翌
    日起至清償日止，按年息百分之五計算之利息。
貳、陳述：
一、被告甲○○於民國（下同）八十八年間向原告借款五十萬元，約定以八十八年十
    二月三十一日為到期日，並交付原告如附表所示之支票一紙，惟被告甲○○於到
    期日屆期無法清償系爭借款，爰依據借款契約提起本件訴訟。
二、原告於八十八年四月十五日加入以被告甲○○為會首之合會，惟於八十九年三月
    十日被告甲○○宣布倒會，兩造遂訂立切結書，以被告乙○○為連帶保證人，約
    定被告甲○○簽發十五萬元之本票共計二十五張，自八十九年四月十五日起，每
    月十五日由被告甲○○持現金向原告換回其前所開立之本票，如未能如期兌領，
    原告得就被告甲○○所欠餘額視同全部到期，被告甲○○應將所欠款項一次全部
    清償。被告甲○○自九十年五月十五日起即未依上開約定按期還款，至九十一年
    五月二十八日言詞辯論終結為止，被告甲○○尚欠有原告十五萬九千元未為清償
    ，爰依切結書及連帶保證契約，提起本件訴訟。
參、證據：提出支票正反面影本一紙、切結書影本一份、互助單影本一份、台灣桃園
    地方法院檢察署檢察官九十年度偵字第二五八八號起訴書、九十年度偵字第一二
    六八三號不起訴處分書為證。
乙、被告方面：
壹、聲明：
一、原告之訴駁回。
二、如受不利判決，請准供擔保免為宣告假執行。
貳、陳述：
一、互助會金部分，被告甲○○確實尚欠有原告所稱之金額未為清償，而切結書上之
    姓名確係被告甲○○、乙○○所簽。
二、借款五十萬元部分，被告甲○○已於八十八年十二月三十一日到期時已償還原告
    ，但原告稱支票已遺失，故未向原告請求返還系爭支票。
參、證據：提出錄音帶一捲及譯文一份為證。
    理      由
一、原告起訴主張其於八十八年四月十五日加入以被告甲○○為會首之合會，惟於八
    十九年三月十日被告甲○○宣布倒會，兩造遂訂立切結書，以被告乙○○為連帶
    保證人，約定被告甲○○簽發十五萬元之本票共計二十五張，自八十九年四月十
    五日起，每月十五日由被告甲○○持現金向原告換回其前所開立之本票，如未能
    如期兌領，原告得就被告甲○○所欠餘額視同全部到期，被告甲○○應將所欠款
    項一次全部清償；被告甲○○自九十年五月十五日起即未依上開約定按期還款，
    至九十一年五月二十八日言詞辯論終結為止，被告甲○○尚欠有原告十五萬九千
    元未為清償，爰依切結書及連帶保證契約，提起本件訴訟，並提出切結書一份為
    證。經查，原告此部分主張之事實，為被告二人所不否認，被告甲○○亦自認其
    尚欠有如原告所述之金額，是應認原告此部分之主張為真實，從而原告依切結書
    內容及連帶保證契約，請求被告應連帶給付原告上開金額，為有理由。
二、原告又主張被告甲○○於八十八年間向原告借款五十萬元，約定以八十八年十二
    月三十一日為到期日，並交付原告如附表所示之支票一紙，惟被告甲○○於期限
    屆至仍無法清償系爭借款，爰依據借款契約提起本件訴訟，並提出支票正反面影
    本一份為證。被告就原告主張被告甲○○於八十八年間曾向原告借款五十萬元之
    部分並不爭執，惟辯稱被告甲○○業已於八十八年十二月三十一日，即已清償所
    欠原告之五十萬元，但原告稱系爭支票業已遺失，故未向原告請求返還系爭支票
    云云，並提出錄音帶及其譯文各一份為證。
（一）經查，觀之被告提出之錄音帶譯文內容，僅有被告甲○○向原告稱其已返還系
      爭五十萬元，惟原告就被告甲○○所稱業已返還一情，則未為同意之意思表示
      ，是難僅由被告提出之錄音帶及其譯文，即認被告甲○○業已返還系爭五十萬
      元之借款；此外，被告亦無法舉證證明被告甲○○已清償之事實，是被告此部
      分之抗辯，尚不足採。從而，原告依借款契約請求被告甲○○應給付原告五十
      萬元，為有理由。
（二）按當事人互相表示意思一致者，無論其為明示或默示，契約即為成立，民法第
      一百五十三條第一項定有明文；又按稱保證者，謂當事人約定，一方於他方之
      債務人不履行債務時，由其代負履行責任之契約，同法第七百三十九條亦有規
      定；再按，連帶保證契約者，其於法律上之意義係指，保證人與主債務人負同
      一債務，對於債權人各負全部給付之責任，最高法院四十五年台上字第一四二
      六號著有判例可資參照。參上說明，連帶保證契約之成立，仍需經債權人與保
      證人間就保證契約之成立意思表示一致，債權人始得依連帶保證契約請求保證
      人代為履行債務。經查，原告與被告甲○○間成立借款契約，為兩造所不爭執
      ，應認被告甲○○為系爭借款契約之債務人；復查，觀諸原告提出之支票正反
      面影本一份，僅有被告甲○○為發票人，而被告乙○○非發票人，亦非背書人
      ，是難以此支票即認被告乙○○應負原告與被告甲○○間借款契約之債務人責
      任。此外，原告未能舉證證明被告乙○○為原告與被告甲○○間之系爭五十萬
      元借款契約之債務人，亦未能舉證證明其與被告乙○○間就原告與被告甲○○
      間之系爭五十萬元借款契約成立保證關係，是原告請求被告乙○○應與被告甲
      ○○連帶給付五十萬元一情，即無理由。
三、綜上所述，原告依切結書及連帶保證契約，請求被告應連帶給付原告十五萬九千
    元，並自起訴狀繕本送達各被告（被告甲○○為九十一年一月九日、被告乙○○
    為九十年九月二十日）之翌日起至清償日止，按年息百分之五計算之利息，為有
    理由，應予准許；原告依借款契約，請求被告甲○○給付原告五十萬元，並自起
    訴狀繕本送達（即九十一年一月九日）之翌日起至清清償止，按年息百分之五計
    算之利息，為有理由，應予准許，惟原告請求被告乙○○連帶給付原告五十萬元
    ，並自起訴狀繕本送達（九十年九月二十日）之翌日起，按年息百分之五計算之
    利息，為無理由，應予駁回。又本件原告並未陳明願供擔保請准宣告假執行，被
    告陳明願供擔保請准宣告免為假執行，容有誤會，併予敘明。
四、據上論結，本件原告之訴一部有理由、一部無理由，依民事訴訟法第七十八條、
    第七十九條但書、第八十五條第一項、第二項，判決如主文。
中　　　華　　　民　　　國　　九十一　　年　　　六　　　月　　　十一　　日
                              臺灣桃園地方法院民事第二庭
~B審判長法官　邱瑞祥
~B法　　　官　熊祥雲
~B法　　　官　陳心婷
右正本係照原本作成
如對於本判決上訴，須於判決送達後二十日內向本院提出上訴狀。
中　　　華　　　民　　　國　　九十一　　年　　　六　　　月　　　十二　　日
                                       法院書記官   黃文琪
~F0
~T40
┌──────────────────────────────────────────────────────┐
│支票附表：　　　　　　　　　　　　　　　　　   　　　   　　　                                              │
├─┬─────────┬─────────┬───────────┬────────┬────────┬──┤
│編│　發　　票　　人　│　付　　款　　人　│發　　　　票　　　　日│ 票　面　金　額 │ 支　票　號　碼 │備考│
│號│　　　　　　　　　│　　　　　　　　　│　　　　　　　　　　　│ 　（新台幣）　 │　　　　　　　　│　　│
├─┼─────────┼─────────┼───────────┼────────┼────────┼──┤
│１│甲○○            │世華聯合商業銀行中│八十八年十二月三十一日│伍拾萬元　　    │ＫＣ○六三二九一│　　│
│　│　　　　　　      │壢分行　　　　　　│　　　　　　　　　　　│　　　　　　　　│三　　　　　　　│　　│
└─┴─────────┴─────────┴───────────┴────────┴────────┴──┘
